臺灣高等法院花蓮分院刑事判決　　　　100年度上訴字第109號
上　訴　人　臺灣花蓮地方法院檢察署檢察官
上　訴　人
即　被　告　蔡佳音
選任辯護人　魏辰州律師
上　訴　人
即　被　告　張品祥
選任辯護人　簡燦賢律師
　　　　　　吳秋樵律師
上　訴　人
即　被　告　邢孝輔
選任辯護人　林國泰律師
上列上訴人因妨害自由等案件，不服臺灣花蓮地方法院99年度訴
字第404號中華民國100年3月31日第一審判決（起訴案號：臺灣
花蓮地方法院檢察署99年度偵字第3270號、第4089號、第4118號
、第4467號、第4955號），提起上訴，本院判決如下：
    主  文
原判決關於蔡佳音犯強制未遂罪、恐嚇危害安全罪（恐嚇蔡尚富
部分）、職務強制罪暨定應執行刑部分均撤銷。
蔡佳音教唆犯毀損他人物品罪，累犯，處有期徒刑伍月，並於刑
之執行前，令入勞動場所，強制工作年；又教唆犯毀損他人物
品罪，累犯，處有期徒刑壹年貳月，並於刑之執行前，令入勞動
場所，強制工作年。
蔡佳音犯恐嚇危害安全罪（恐嚇蔡尚富部分），無罪。
其他上訴駁回。
蔡佳音第二項所處之刑與上訴駁回部分所處之刑應執行有期徒刑
參年貳月，並於刑之執行前，令入勞動場所，強制工作年。
    事  實
一、蔡佳音前曾於民國90年間，因恐嚇等案件，經本院判處應執
    行有期徒刑3年，復於93年間因賭博、恐嚇案件，再經本院
    判處應執行有期徒刑10月，上開案件嗣經減刑並定其應執行
    刑為有期徒刑2年1月確定，於96年11月6日易科罰金執行完
    畢。竟仍不知悔改，習於以暴力方式達到解決事情及洩憤目
    的，有犯罪之習慣，而有下列犯行：
（一）蔡佳音因故對其堂弟蔡尚富不滿，竟基於教唆毀損之犯意
      ，唆使張品祥偕黃士千、張哲維（後2人業經判決確定）
      等3人前往蔡尚富位於花蓮縣玉里鎮○○路145巷5號處所
      將屋內物品毀損以洩憤，張品祥、黃士千、張哲維3人乃
      依蔡佳音之指示，共同基於毀損之犯意聯絡，於97年7月
      30日6時許，前往前開處所，分別持木棍共同毀損上開房
      屋大門玻璃及屋內茶壺、玻璃杯等物品，致令不堪使用。
（二）蔡佳音因不滿林雪萍、潘麗香拒絕至其經營賭場賭博之邀
      約，乃於98年3月底間某日，基於教唆強制之犯意，唆使
      張品祥、蔡偉倫、李興威（後2人業經判決確定）及另4、
      5名真實年籍姓名不詳之成年男子，共同前往花蓮縣玉里
      鎮○○○街30號林雪萍、潘麗香所經營之「白玉茶室」店
      內，由張品祥、蔡偉倫、李興威共同基於以脅迫妨害人行
      使權利之犯意聯絡，共同將店內4間包廂分別佔據，期間
      張品祥以行動電話與蔡佳音聯絡後，將行動電話交予潘麗
      香接聽，潘麗香於電話中對蔡佳音懇求拜託後，蔡佳音才
      另以電話告知張品祥離開。張品祥、蔡偉倫、李興威等7
      、8人始離開該店，致該店未能對外營業達40分鐘，而妨
      害潘麗香行使營業之權利。
（三）緣花蓮縣警察局玉里分局偵查隊隊長於99年2月17日凌晨0
      時30分許，接獲線報得知蔡佳音在花蓮縣玉里鎮○○路16
      4巷5號向蔡明和借用之房屋內有開設賭場賭博之情形，乃
      與玉里派出所及任職於花蓮縣警察局玉里分局偵查佐之陳
      其昌等人共同前往上址查緝賭博。竟因而引起蔡佳音不滿
      ，乃基於教唆毀損之犯意，於同日凌晨3時許，在同鎮○
      ○路「醉愛」卡拉OK內，教唆張品祥、黃士千、張哲維前
      往砸損陳其昌住處。張品祥、黃士千、張哲維乃基於毀損
      之犯意聯絡，先由張品祥駕車搭載黃士千、張哲維前往陳
      其昌住處確認陳其昌住家位置後，3人先一同返回醉愛卡
      拉OK店內，旋再推由黃士千、張哲維共騎機車，前往陳其
      昌位在玉里鎮住處，以在地面隨手拾得之磚塊，砸毀陳其
      昌住屋大門玻璃，致令不堪使用，蔡佳音以此方式洩憤。
（四）蔡佳音、林志道、黃國斌、姚志雄（後3人部分業經判決
      確定）等人，基於營利賭博之犯意聯絡，於99年3月初，
      由蔡佳音、林志道2人提供花蓮縣玉里鎮○○街9號非公眾
      出入之房屋作為賭博場所，並聚集賭客張品祥、邱清安、
      邢孝輔、柯淑芬、張菊妹、蘇修靖、吳慶鴻等人前來賭場
      ，場中由蔡佳音、林志道分別以天九牌作莊與賭客對賭，
      黃國斌負責記帳，姚志雄負責清注、抽頭〔每新臺幣（下
      同）10萬元，抽頭3千、5千元不等〕，抽頭金再由蔡佳音
      、林志道均分。嗣林志道在該賭場賭輸410萬元，林志道
      僅交付120萬元給蔡佳音，蔡佳音多次催討剩餘290萬元，
      林志道因恐蔡佳音找人討債，而於99年4月22日向警報案
      ，始查悉上情。
（五）緣莊健龍於99年3月初某日，前往花蓮縣玉里鎮○○街9號
      蔡佳音居處，施作變更電錶工程完峻後，透過林志道向蔡
      佳音請領上述工程款，詎蔡佳音竟基於恐嚇之犯意，對林
      志道稱「你跟他講，再來收帳，我就叫人打死他，看他還
      敢不敢來收款」，並要無犯意之林志道轉達給莊健龍，林
      志道據此轉知莊健龍，使莊健龍心生畏懼而不敢再向蔡佳
      音請領上述款項。嗣蔡佳音知悉警方偵辦，遂於99年5月
      中旬，透過友人將上述費用付清予莊健龍。
二、張品祥於99年1月27日20時許，與莊發男在花蓮縣玉里鎮樂
    合里新民1-1號前，因會車發生糾紛，詎竟基於使人行無義
    務之事之犯意，先擋下莊發男所駕之自用小貨車，再以罵三
    字經（公然侮辱部分，未據告訴）、開啟甩踹莊發男之自用
    小貨車駕駛座旁車門，並拿出非屬管制之不明刀械1把指向
    莊發男之強暴、脅迫方式，逼令莊發男下車，使莊發男畏懼
    而驚嚇發抖。適樂合里里長陳慶安在現場見狀即上前勸導張
    品祥，引起張品祥不滿，向陳慶安揚稱：「里長算什麼」、
    「你們豐年祭時，殺年輕人的就是我，怎麼樣!你們喜歡告!
    就去告!你們部落年輕人不是很多嗎?你去叫他們來啊!來一
    個，我打一個」等語，並以行動電話打給朋友說「拿棒球棒
    來!快點來」等語。陳慶安之妻林娟茹一旁見狀，亦趨前勸
    導張品祥，詎張品祥竟基於恐嚇之犯意，以加害財產之事，
    向林娟茹恫稱：「你管那麼多，你的檳榔攤不想開了嗎，你
    再講，我就放火燒掉」等語，使林娟茹心生畏懼，致生危害
    安全於林娟茹。
三、邢孝輔、姚志雄（業經判決確定）基於營利賭博之犯意聯絡
    ，於99年5月間某3日，由邢孝輔提供包括花蓮縣玉里鎮○○
    ○街100號在內等非公眾得出入之房屋，作為賭博場所，並
    聚集賭客陳南駿、張品祥、楊介元等人，以天九牌賭博財物
    ，姚志雄負責清注、抽頭（每1萬元賭金，抽取1,000元抽頭
    金），抽頭金再歸邢孝輔所有。藍得育（業經判決確定）則
    基於幫助邢孝輔營利賭博之犯意，在賭場內提供現金30萬元
    予邢孝輔，供邢孝輔放款予賭客陳南駿以賭博財物，幫助邢
    孝輔賺取賭博之抽頭金。嗣賭客陳南駿因在上開賭場賭輸20
    0多萬元，除交付66萬5千元現金給邢孝輔外，另於同年6月
    初某日在花蓮縣壽豐鄉某超商向友人借得3紙面額合計88萬
    元（面額分別為28萬元、30萬元、30萬元，票載日99年7月
    31 日、8月31日、9月30日；發票人均為潘莆山）之支票交
    予邢孝輔，尚欠邢孝輔賭債45萬5千元。詎邢孝輔為追討上
    開賭債，乃夥同2名真實姓名年籍不詳之成年男子，共同基
    於剝奪他人行動自由之犯意聯絡，於99年6月28日22時許，
    駕駛向不知情藍得育借得之自小客車，前往陳南駿位在花蓮
    縣新城鄉順安村草林7號住處，先將陳南駿押往花蓮縣新城
    鄉○○村○○路37巷8號陳南駿之母親劉美娥處，要求劉美
    娥代償賭債，惟為劉美娥所拒，邢孝輔等人乃再強行押走陳
    南駿前往花蓮縣花蓮市○○路139之1號某咖啡店，期間與邢
    孝輔同夥之一名成年男子以手肘撞擊陳南駿胸口（未成傷）
    ，另一名男子，則對陳南駿恫稱：今天如果還不出錢，就不
    要回去了、找個地方挖洞，把你埋掉等語，使陳南駿心生畏
    懼而當場簽發面額45萬5千元、88萬元之本票2紙交付予邢孝
    輔。另劉美娥知悉陳南駿遭押走後，因恐陳南駿生命身體遭
    受危害，乃透過友人陳國舜與邢孝輔交涉，並同意於翌日代
    償部分賭債，邢孝輔始於99年6月28日23時許，釋放陳南駿
    ，剝奪陳南駿自由之時間達1小時餘。
四、案經臺灣花蓮地方法院檢察署檢察官自動檢舉偵查，及花蓮
    縣警察局移送及花蓮縣警察局新城分局、玉里分局報告臺灣
    花蓮地方法院檢察署檢察官偵查起訴。
    理  由
壹、程序部分：
一、證據能力部分：
（一）按被告以外之人於審判外向法官所為之陳述，得為證據，
      刑事訴訟法第159條之1第1項定有明文。被告蔡佳音及其
      辯護人對證人蔡尚富於原審之證述中對聽聞呂姓友人陳述
      部分，認係屬傳聞證據，無證據能力。惟證人蔡尚富於法
      官前之證詞依上開規定所示，應有證據能力，至其證述內
      容是否係傳聞而非其親身經歷，則屬可否採信之證據力問
      題。
（二）次按被告以外之人於偵查中向檢察官所為之陳述，除顯有
      不可信之情況者外，得為證據，刑事訴訟法第159條之1第
      2項定有明文。所謂不可信性情況，法院應審酌被告以外
      之人於陳述時之外在環境及情況，例如：陳述時之心理狀
      況、有無受到外力干擾等，以為判斷是否有形式上顯然不
      可採信之依據。本案所引證人於檢察官偵查時之證述，係
      以證人之身份陳述，經告以具結義務後，經證人同意作證
      並經具結，其係於負擔偽證罪處罰之心理下證述，並以具
      結擔保其供述之真實性，又無受其他不當外力干擾之情形
      ，是本案證人於偵查中在檢察官面前具結所為之證述，查
      無顯然不可信之情況，依上開刑事訴訟法第159條之1第2
      項規定，得為證據。另被告張品祥於原審已供稱：於偵查
      中雖遭羈押而想交保，惟其於偵查中向檢察官之供證均屬
      實在，並沒有要故意誣陷等語（見原審卷二第101頁），
      是此部分，即難認被告張品祥就其他共犯犯罪所為之證詞
      ，有因遭羈押而有顯不可信之情形。
（三）再按刑事訴訟法第158條之3規定：「證人、鑑定人依法應
      具結而未具結者，其證言或鑑定意見，不得作為證據。」
      所謂「依法應具結而未具結者」，係指檢察官或法官依刑
      事訴訟法第175條之規定，以證人身分傳喚被告以外之人
      （證人、告發人、告訴人、被害人、共犯或共同被告）到
      庭作證，或雖非以證人身分傳喚到庭，而於訊問調查過程
      中，轉換為證人身分為調查時，此時其供述之身分為證人
      ，則檢察官、法官自應依本法第186條有關具結之規定，
      命證人供前或供後具結，其陳述始符合第158條之3之規定
      ，而有證據能力。若檢察官或法官非以證人身分傳喚而以
      共犯、共同被告身分傳喚到庭為訊問時，其身分既非證人
      ，即與「依法應具結」之要件不合，縱未命其具結，純屬
      檢察官或法官調查證據職權之適法行使，當無違法可言。
      而本案所引用在檢察官面前作成未經具結之陳述筆錄，係
      屬被告以外之人於偵查中向檢察官所為之陳述，本質上屬
      於傳聞證據，基於保障被告在憲法上之基本訴訟權，除該
      被告以外之人死亡、身心障礙致記憶喪失或無法陳述、滯
      留國外或所在不明而無法傳喚或傳喚不到、或到庭後拒絕
      陳述等情形外，如已經法院傳喚到庭具結而為陳述，並經
      被告為反對詰問，前揭非以證人身分而在檢察官面前未經
      具結之陳述筆錄，除顯有不可信之情況者外，得為證據，
      並應於判決內敘明其符合傳聞證據例外之理由；又前揭非
      以證人之身分在審判中之陳述筆錄，倘該被告以外之人已
      經法院以證人身分傳喚到庭並經具結作證，且由被告為反
      對詰問，或有前揭傳喚不能或詰問不能之情形外，該未經
      具結之陳述筆錄因屬審判上之陳述，自有證據能力，不能
      因陳述人未經具結，即一律適用本法第158條之3之規定，
      排除其證據能力（最高法院97年度台上字第2175號判決參
      照）。本案關於共同被告蔡佳音、張品祥、黃士千、蔡偉
      倫、李興威、藍得育、邢孝輔部分於原審時均曾經以證人
      身分作證並命具結，且賦予其他被告詰問之機會，則渠等
      於檢察官偵查中以被告身分之供述，並無顯不可信之情況
      ，及於原審時以被告身分所作之供述，應認有證據能力，
      均合先敘明。
（四）另被告蔡佳音及其辯護人對證人蔡尚富於警詢之筆錄認無
      證據能力部分。經查，證人蔡尚富業經原審傳訊，其於原
      審證述內容核與警詢時大致相同，依刑事訴訟法第159條
      之2規定，認無證據能力。
（五）除上開證據外，其餘本案認定事實所引用本件卷內所有之
      文書證據、物證，檢察官、被告及辯護人均未主張前開證
      據無證據能力，且迄於本院言詞辯論終結前均未表示異議
      ，本院審酌前開書證、物證並無證據證明係公務員違背法
      定程式所取得，亦無刑事訴訟法第159條之4規定顯有不可
      信之情況與不得作為證據之情形，是本案認定事實所引用
      本件卷證所有之證據，均認為有證據能力，合先敘明。
二、聲請調查證據部分：
（一）被告蔡佳音及其辯護人聲請函查並傳訊97年7月30日到場
      處理與蔡尚富糾紛之警員，以證明無恐嚇犯行部分，經依
      卷內證人蔡尚富之證述，當時警員在較遠處，並未在場聽
      聞等語，且被告蔡佳音否認該犯行，此部分顯然無法認定
      與該事實有關連性，故無函查及傳喚之必要。
（二）被告張品祥及其辯護人聲請調取證人陳慶安之子前科紀錄
      ，以證明其間有糾紛部分，核與本案無關連性，無調閱之
      必要。
貳、實體部分
一、有罪部分：
（一）關於犯罪事實一、（一）被害人蔡尚富部分：
  １、訊據被告蔡佳音坦承有叫同案被告張品祥前往毀損蔡尚富
      家中物品；被告張品祥亦坦承有受被告蔡佳音指示前往毀
      損蔡尚富屋內物品等語。
  ２、參以證人張品祥於原審證稱：97年7月30日上午6時許，係
      伊載被告黃士千、張哲維3人至花蓮縣玉里鎮○○路164巷
      5號毀損該處玻璃大門等物品，是被告蔡佳音要伊去的，
      伊才去找被告黃士千及張哲維等語（見原審卷二第5頁）
      ，此核與證人黃士千於原審證稱：伊於97年7月30日上午6
      時許，有去花蓮縣玉里鎮○○路164巷5號毀損該處玻璃大
      門等物品，是被告張品祥至被告張哲維家找伊與張哲維的
      ，伊也不知道為何要去砸該處等語（見原審卷二第37頁）
      。同案被告張哲維於原審亦坦承確有與被告張品祥、黃士
      千前往證人蔡尚富上開處所毀損屋內物品等語（見原卷一
      第145頁）均相符。
  ３、此外並有遭被告張品祥等人毀損致令不堪使用物品之相片
      6張附卷可稽（見警33925號卷第128-130頁）。被告2人自
      白均核與事實相符，其等犯罪事證明確，被告蔡佳音確有
      因故對證人蔡尚富不滿而教唆毀損之犯行，及被告張品祥
      亦有共同毀損犯行，均堪認定。
  ４、至公訴意旨及原審認被告蔡佳音係以上開強暴方式脅迫蔡
      尚富同意出借花蓮縣玉里鎮○○路164巷5號房屋，惟因蔡
      尚富仍未同意而未遂，嗣蔡佳音仍於99年2月間向蔡尚富
      之父蔡明和借得上開房屋，因認被告蔡佳音前開所為涉犯
      刑法第304條第2項、第1項之強制未遂罪云云。訊據被告
      蔡佳音辯稱雖有教唆被告張品祥等人毀損蔡尚富之物品，
      然係因證人蔡尚富將該處圍起，致使其母親無法通行所致
      ，並非因蔡尚富不借其房屋供伊作為賭場使用等語。經查
      ：
    (1)被告蔡佳音毀損物品目的係為強迫租屋部分僅有證人蔡尚
      富之證述為據。惟證人蔡尚富於偵查及原審係證稱該處房
      屋雖過戶其名下，但係伊父母所居住，嗣後於99年間於伊
      不知情下，亦經其父租給被告蔡佳音。係97年7月30日前
      有一姓呂之人告知被告蔡佳音要租屋，經伊拒絕後於97年
      7月30日上午6時即發生毀損之事，被告蔡佳音並未居住該
      處，且與被告母親住處圍牆亦係95年間即以鐵皮圍住，其
      間被告並未曾要求拆除或發生糾紛等語（見原審卷二第27
      -34頁、偵3270號卷(二)第205頁）。
    (2)再參以證人蔡明和於原審證稱：伊花蓮縣玉里鎮○○路16
      4巷5號房屋是伊兒子蔡尚富的名字，與被告蔡佳音的家本
      來有空心磚作為圍牆，空心磚破損之後，由被告蔡佳音家
      人清乾淨後，伊又用鐵皮圍起來作為界址，圍了大約有10
      年左右，空心磚是40多年前就有了，伊圍綠色鐵皮時被告
      蔡佳音母親有住在那裡，被告蔡佳音沒有因為綠色鐵皮跟
      伊有任何衝突或被要求拆除，該處本來就圍有空心磚。伊
      只知道後來被告蔡佳音曾向伊太太要借該房屋，但是什麼
      時候的事情伊不知道，伊太太有借給被告蔡佳音幾天，但
      伊太太已經過世了，被告蔡佳音毀損伊房屋內物品的事，
      伊也不想追究了等語（見原審卷二第22-25頁）。雖足以
      證明非如被告蔡佳音所辯係因圍住該處致其母無法通行方
      起意毀損，然亦得證明被告蔡佳音並未曾直接向其堂弟即
      證人蔡尚富要求租屋，至證人蔡尚富所稱「呂姓友人」究
      是否存在或係何人，並未見其提出資料以供查證，故此部
      分是否確有其人，及其人所述是否確為被告蔡佳音之意即
      屬值疑。
    (3)況如同證人蔡尚富所述，該處既係其父母所居住，按之常
      理，被告若要租用房屋應係向其長輩即住於該處之蔡明和
      商量，豈可能向未居住該處之蔡尚富借用？此亦得自約2
      年後被告蔡佳音係直接向證人蔡尚富之父母借用房屋可證
      。且若被告蔡佳音毀損物品之目的確係在租用房屋，而經
      證人蔡尚富拒絕故以上開方式欲強制其租屋，則被告蔡佳
      音顯然不可能於97年7月30日後均未曾再向證人蔡尚富或
      其父母表達租用房屋之意，而直至99年2月間方向蔡明和
      夫妻借用該屋，故原審以被告嗣於99年間復向證人蔡明和
      之妻借得上開房屋，推論被告蔡佳音上開毀損行為之目的
      係為達強制租屋之犯行，尚嫌無據。
    (4)至嗣後警方於99年2月17日凌晨，取締被告蔡佳音在花蓮
      縣玉里鎮○○路164巷5號房屋設立賭場之行動，與97年7
      月30日被告蔡佳音之毀損行為時間相距已久，亦實難以此
      推論被告蔡佳音當時毀損物品之目的係在強制證人蔡尚富
      將房屋租予伊以設立賭場，此部分尚屬不能證明（另被告
      蔡佳音於證人蔡尚富得知屋內物品遭毀損而返家查看時，
      向證人蔡尚富表示「保重、小心一點」等語，涉及恐嚇部
      分，後敘之）。
    (5)至被告張品祥於原審時雖供稱：伊去毀損後，才知道是因
      為被告蔡佳音家因鐵皮被封路才去的云云，然被告張品祥
      在被告蔡佳音教唆前往毀損前並不知原因，甚且曾一再否
      認有前往為毀損犯行，此有被告張品祥於警詢、偵查中之
      筆錄在卷可按，嗣於原審始證稱：後來才知道是為了封路
      的事云云，此部分顯係迴護被告蔡佳音之詞，不足採信。
    (6)綜上所述，本件並無積極證據足以證明被告蔡佳音上開教
      唆毀損目的係在強制他人行無義務之事，此部分既經認定
      與毀損部分為一行為犯數罪名之想像競合犯，爰不另為無
      罪之諭知，併此敘明。
（二）關於犯罪事實一、（二）即白玉茶室部分：
  １、訊據被告蔡佳音固坦承有邀林雪萍、潘麗香等人前往賭博
      ，惟矢口否認有因潘麗香等人拒絕而教唆被告張品祥等人
      前往白玉茶室以霸佔包廂方式，使潘麗香無法營業之教唆
      強制犯行，辯稱：被告張品祥等人前往該處作何事伊根本
      不知情云云；被告張品祥固坦承有前往白玉茶室，惟亦矢
      口否認有強制之犯行，辯稱：伊等去的時候沒有佔包廂，
      但伊與老闆娘到二樓時，伊也不知道其他人去那裡了云云
      。
  ２、惟經查：
    (1)證人潘麗香於原審證稱：伊是白玉茶室負責人，店內總共
      4個包廂，本案發生當時，被告張品祥有與一些年輕人7、
      8人到伊店內，說要去泡茶消費，被告張品祥等人進入後
      ，自己就分坐了好像3間包廂，被告張品祥只說要進來給
      伊捧場，當天都沒有點東西，也沒有點小姐進包廂，待了
      約半個小時左右。伊後來和被告張品祥溝通的時候，被告
      張品祥打一通電話，電話打給誰不曉得，應該是打給藍得
      育，7、8個人後來就一起離開。被告蔡佳音曾要伊去賭場
      賭博，但伊沒有答應，後來過沒有多久，被告張品祥等人
      就來店內等語。已就被告張品祥、蔡偉倫、李興威確有前
      往白玉茶室，且率同7、8人分坐該店內僅有之包廂，又未
      點東西等情證述明確，此亦經被告張品祥、蔡偉倫、李興
      威坦承在卷無訛。
    (2)再參以證人潘麗香於偵查中證稱之：伊不知道是不是之前
      叫我們去賭博這件事情有關係，被告張品祥有打電話給被
      告蔡佳音，電話有拿給伊聽，被告蔡佳音就說我叫人去你
      店裡消費，有無不禮貌，伊說沒有，但是伊也說伊這邊也
      是要做生意，他們這麼年輕，伊沒辦法做等語（見偵字32
      70號卷一第463頁）。雖證人潘麗香上開證述就當日究係
      與何人電話聯繫，與原審之證述不符。然參以證人張品祥
      於偵查中供稱：伊與被告蔡偉倫、李興威一起去白玉茶室
      ，後來老闆娘就問有沒有被告蔡佳音的電話，伊就拿伊手
      機給老闆娘看被告蔡佳音的電話號碼，老闆娘就出去外面
      打電話，後來老闆娘就告訴伊說與被告蔡佳音講好了，過
      了10分鐘被告蔡佳音就打電話給伊，叫伊等離開等語（見
      偵字3270號卷二第274頁），就本案前往白玉茶室後，係
      由被告蔡佳音與證人潘麗香聯繫後，被告張品祥等人始行
      離去一情供述明確，且核與證人潘麗香於偵查中之證述相
      符，堪信當日證人潘麗香應係與被告蔡佳音通話，至其後
      於原審證稱電話不知打給誰，可能是藍得育云云，顯係事
      後迴護被告之舉，其於原審就此部分之證詞不堪採信。
    (3)又被告張品祥於原審雖證稱：證人潘麗香在伊等進入茶室
      時，有提及被告蔡佳音邀請證人潘麗香等人前往賭博，但
      伊回答聽不懂證人潘麗香在說什麼等語，堪認本案被告張
      品祥等人前往白玉茶室時，證人潘麗香即已對渠等來意有
      所了解揣測，絕非單純係因被告張品祥等人較為年輕不適
      合該店。況證人即被告張品祥於原審就潘麗香打電話與何
      人聯繫、打完電話後藍得育有無前往茶店、與被告李興威
      、蔡偉倫等人有無坐在同一包廂、是否被告蔡佳音要伊去
      問要證人潘麗香前去賭場捧場等至關本案重點之事項，均
      證稱忘記了，甚至就為何分別包廂坐，亦證稱：是因為老
      闆娘帶伊上去後，就把包廂的門關上云云（見原審卷二第
      98-101頁），顯與偵查中證述不符，惟此係其率眾前往該
      處，於事隔未久即均供稱不記得，其證述內容實與常情相
      違背。然參以證人張品祥於原審仍證稱：在偵查中所言實
      在，亦無故意攀誣被告蔡佳音等語（見原審卷二第101頁
      ）。則綜合上揭被告張品祥、證人潘麗香之證述，本院認
      被告張品祥及證人潘麗香於偵查中相核一致之證述較為可
      採。
    (4)另證人李興威、蔡偉倫於原審時均證稱有前往白玉茶室，
      且未與被告張品祥坐同一包廂等語，核與渠等所辯僅係相
      約前往消費云云不符。再者，證人蔡偉倫就究竟多少人前
      往白玉茶室、是否被告張品祥要求離開才離去，證人李興
      威就在白玉茶室發生何事、為何既與被告張品祥相約，竟
      未與被告張品祥一同坐在2樓，反而坐在3樓包廂、為何離
      開茶室、有其他年輕人一同在包廂內等重要問題，亦均證
      稱：忘記了云云（見原審卷二第108頁、第110頁、第114
      頁至第116頁），則被告張品祥、蔡偉倫、李興威等人苟
      確係相約共同前往消費，竟各人分坐不同包廂，且又在被
      告張品祥電話聯繫後，即一同離去，實與常情有違，顯見
      渠等絕非前往消費，而係有意霸佔包廂。
    (5)再參以被告張品祥等人係待證人潘麗香與被告蔡佳音聯繫
      後，眾人始行離去，而依前所述，被告張品祥又係被告蔡
      佳音要其前往茶室，堪認證人潘麗香於偵查中證稱被告蔡
      佳音曾要伊去賭場賭博，但伊沒有答應，後來過沒有多久
      ，被告張品祥等人就來店內等語，確屬實情。綜上證人張
      品祥、李興威、蔡偉倫等人之證述可知，渠等前往白玉茶
      室時確係分別坐不同包廂，與一般友人邀約共同前往消費
      之情迥為有異，是以被告張品祥等人前往白玉茶室，當非
      僅係單純消費，顯係被告蔡佳音以上開教唆被告張品祥等
      人霸佔該店包廂之方式，欲使證人潘麗香無法營業，而妨
      害證人潘麗香行使權利，甚為明確。被告張品祥、李興威
      、蔡偉倫嗣於原審前開所證，無非卸責及迴護被告蔡佳音
      之詞，不足採信。
    (6)另證人藍得育於原審時雖附和前詞證稱：當時證人聯繫的
      是伊云云，此核與上開證人潘麗香及張品祥於偵查中之供
      述不符，再參以證人藍得育與被告蔡佳音關係匪淺，其所
      述亦應係迴護被告蔡佳音之詞，不足憑採。至被告張品祥
      等人既係受被告蔡佳音之指使前往白玉茶室，並糾眾佔據
      全部包廂，其目的無非係為妨害證人潘麗香之經營，目的
      非在謀利，是渠等雖態度並未兇惡或破壞，甚至表明願意
      付帳等情，均不足證明渠等係單純前往消費。又當時白玉
      茶室究有無客人上門消費，均無礙於被告蔡佳音教唆及被
      告張品祥等人上開強制犯行之成立。故被告蔡佳音、張品
      祥上開所辯均不可採，其等此部分之犯行，事證明確，均
      堪認定。
（三）關於犯罪事實一（三）即被害人陳其昌部分：
  １、訊據被告蔡佳音坦承有叫被告張品祥等人前往陳其昌住處
      毀損，僅矢口否認與其被查緝經營賭場有關，辯稱：係因
      陳其昌放話要讓伊在玉里住不下去，且無妨害公務之意等
      語；被告張品祥否認有毀損之犯行，辯稱：伊未前往陳其
      昌住處等語。
  ２、經查：
    (1)證人陳其昌於原審證稱：當日伊係服巡邏勤務，後來隊長
      說被告蔡佳音在四方旅社即花蓮縣玉里鎮○○路164巷5號
      設賭場，因此就與玉里派出所、偵查隊人員在0時許前往
      查緝，伊當時負責在庭院蒐證，後來在勤務結束後約凌晨
      1時許，伊就先回家，回到家後，伊有看到被告張品祥開
      其父之白色賓士轎車，副駕駛座有一個人。到了大約凌晨
      3時許，伊聽到2、3聲巨響，經下樓查看，就看到大門遭
      砸毀等語（見原審卷第16-20頁），並有其大門遭毀損之
      照片6張在卷可稽。則依證人陳其昌之證述，被告蔡佳音
      教唆被告張品祥等人毀損其住處係在其執行職務後所為，
      於執行職務前或執行職務時被告蔡佳音並未曾有何施強暴
      脅迫或告知不得查緝之行為堪以認定，則被告蔡佳音所為
      顯係因證人陳其昌參與查緝其違法行為之行動為圖洩憤所
      為，尚無證據認定其所為有意圖使公務員執行一定之職務
      或妨害其依法執行一定之職務。
    (2)再參以證人張品祥於原審證稱：99年2月17日當天，是被
      告蔡佳音要伊與黃士千、張哲維3人去砸證人陳其昌住處
      ，但伊沒有去，也沒有先載被告黃士千、張哲維2人前往
      查看證人陳其昌住處，當時不知為何要砸，後來才知道是
      因為證人陳其昌一直要找麻煩等語。足證被告蔡佳音確有
      教唆證人張品祥毀損陳其昌住處大門之行為。
    (3)而證人黃士千於偵查中證稱：伊有聽見被告蔡佳音要被告
      張品祥去砸證人陳其昌住處，被告張品祥就找伊與被告張
      哲維，後來張品祥開車載伊和被告張哲維去確認陳其昌家
      ，接著返回醉愛卡拉OK後，就由伊與被告張哲維騎機車去
      證人陳其昌住處，用紅色磚頭從外面丟進去砸他家玻璃等
      語（見偵3270號卷一第411頁、卷二第295頁）。此亦核與
      證人張哲維於偵查中證稱：是伊與被告黃士千去砸陳其昌
      家，由被告黃士千騎機車載伊過去，被告張品祥有先載伊
      與被告黃士千去陳其昌家，後來才由被告黃士千騎車載伊
      過去等語，亦與其在原審證述一致（見偵3270號卷二第44
      頁、原審卷二第37頁至第39頁），足見本案確實係被告蔡
      佳音教唆被告張品祥，而由被告張品祥帶同被告黃士千、
      張哲維前往證人陳其昌住處砸毀該處大門洩憤無訛，被告
      張品祥則負責載同案被告黃士千等2人前往查看被害人陳
      其昌住處甚明。
    (4)被告張品祥雖否認有載被告黃士千及張哲維前往陳其昌住
      處，惟上開情形除經證人陳其昌證述無訛外，復與證人黃
      士千、張哲維前開證述相符，此部分被告張品祥所辯，無
      非事後卸責之詞，難以採信。是以，被告張品祥固未實際
      前往陳其昌住處毀損，惟其先帶被告黃士千及張哲維前往
      指認陳其昌住處，核已足認被告張品祥就毀損犯行與被告
      黃士千、張哲維確有共同犯罪之意無訛。
    (5)又被告蔡佳音固辯稱：伊得知證人陳其昌放話要整伊，讓
      伊無法住玉里，所以才一時衝動叫被告張品祥去砸證人陳
      其昌住處，與賭場無關等語。然被告蔡佳音於99年2月間
      向證人蔡明和借得花蓮縣玉里鎮○○路164巷5號房屋，已
      如前述，又證人張哲維於偵查中證稱：本案係因證人陳其
      昌取締被告蔡佳音的賭場，被告蔡佳音不高興才會叫被告
      張品祥、伊與被告黃士千去砸證人陳其昌住處等語（參偵
      3270號卷二第45頁）。而被告黃士千、張哲維前往砸陳其
      昌住處當日，恰係被告蔡佳音所借得之花蓮縣玉里鎮○○
      路164巷5號房屋，為警懷疑設有賭場而前往查緝，證人陳
      其昌亦參與該查緝行動，有前開員警工作紀錄簿在卷可稽
      ，另依員警工作紀錄簿之記載當時警方前往查緝時，「現
      場外部裝有監視器，大門、內門均以鐵鍊加鎖」「0時15
      分配合偵查隊隊長帶班前往玉里鎮○○路164巷5號取締賭
      博，現場大門深鎖，敲門無人回應，現場附近察看，發現
      隔壁住家廢棄倉庫內（中華路168號）床架底下發現民眾
      李立民．．．躲在床架下，行跡可疑，該員坦承由164巷5
      號右前方小窗戶爬出來，並稱有喝酒，正要牽機車，看到
      警方害怕擔心受罰，所以躲起來．．．現場處所經敲門屋
      主不配合，也不開門，警方門外目視在客廳走動，不理會
      警方，未發現賭博情事已離開現場，未查扣任何賭具。」
      等情（見原審卷二第42頁、第45頁），顯見當時警方查緝
      結果因屋主未能配合而無功。再佐以被告蔡佳音於原審亦
      供稱：伊得知證人陳其昌要予以查緝，要伊在玉里住不下
      去等語，及本案被告蔡佳音嗣於同年3月初亦在花蓮縣玉
      里鎮○○街9號經營賭場，為被告蔡佳音自白在卷｛即犯
      罪事實一、（四）部分｝，足見被告蔡佳音確係先後經營
      賭場多處，且因賭場遭取締而心生不滿，此外並有花蓮縣
      警察局員警工作紀錄簿、勤務分配表等附卷可稽，足見被
      告蔡佳音上開辯稱非因賭場遭查緝之事云云，尚屬無據。
    (6)惟被告蔡佳音是否有使證人陳其昌不再查緝其經營賭場之
      意圖，始教唆被告張品祥等人前往砸證人陳其昌住處？按
      刑法第135條第2項之職務強制罪，以意圖妨害公務員執行
      一定之職務而施強暴、脅迫者，方足當之。惟依上開證人
      之證詞，當時被告蔡佳音雖遭查緝而心生不滿故有洩憤之
      毀損行為，然參以先前及其後並無任何要求證人陳其昌不
      能查緝其犯行或妨害查緝之事實，被告蔡佳音所為尚無強
      制公務員為一定行為之意應堪認定，則被告蔡佳音此部分
      辯解，尚屬可採。故被告蔡佳音上開所為雖構成教唆毀損
      犯行，惟其所為與刑法第135條第2項之構成要件尚屬有間
      ，公訴意旨及原審就此部分之認定尚屬無據，惟因此部分
      原審既認與毀損部分係屬想像競合犯關係，爰不另為無罪
      之諭知，併予敘明。又此部分檢察官另認被告蔡佳音、張
      品祥、黃士千、張哲維涉犯恐嚇部分，惟恐嚇危害安全罪
      ，係以不法之惡害通知他人，苟已著手實害行為，而發生
      實害結果，恐嚇危害安全罪即不再論罪。是被告蔡佳音既
      以教唆毀損，而被告張品祥、黃士千、張哲維已共同為毀
      損犯行，並發生毀損結果，此部分就被告蔡佳音、張品祥
      、黃士千、張哲維部分，即不再論以恐嚇危害安全罪，併
      予敘明。
（四）關於犯罪事實一（四）即賭博部分：此部分犯罪事實業據
      被告蔡佳音坦承在卷，核與同案被告林志道、黃國斌、姚
      志雄於原審之供述相符，亦與證人彭玉嬌、吳慶鴻於偵查
      中證述之情節大致相符。被告蔡佳音自白核與事實相符，
      其犯罪事證明確，犯行堪予認定。
（五）關於犯罪事實一、（五）即被害人莊健龍部分：
  １、訊據被告蔡佳音矢口否認有何恐嚇莊健龍之犯行，辯稱：
      伊確實有請莊健龍前往安裝水電工程，但後來已經把費用
      1萬元交予莊健龍，並無恐嚇莊健龍，是被告林志道與其
      有怨而誣指云云。
  ２、惟查：
    (1)證人莊健龍於偵查中即證稱：本案水電工程是被告林志道
      叫伊去被告蔡佳音位在花蓮縣玉里鎮○○街9號處做的，
      後來做好了，被告蔡佳音有表示他那房子旁邊就有220（
      伏特）的電，那個電表是不需要裝的，後來林志道有跟伊
      說被告蔡佳音有說如果伊敢跟他要那筆錢，就要找人把伊
      打死。伊做完之後大約2個月，都沒消息，後來刑警隊知
      道這件事，才去做筆錄，伊第一次做筆錄後，大約隔1個
      多禮拜，大約在5月初左右，被告蔡佳音有找一位年輕人
      拿錢到伊家還伊。伊聽被告林志道轉述後，認頂多這條錢
      就算了，也不要跟他要了，因為被告蔡佳音的風評大家都
      很清楚，伊不想因為這1萬元惹出其他的事（見偵3270號
      卷一第468頁）；嗣於原審證稱：99年過完年沒有多久，
      被告林志道打電話給伊，要伊到被告蔡佳音家裝電錶，伊
      就派兩個師傅去做，一天就做完了。後來被告林志道有跟
      伊說被告蔡佳音說如果敢跟他要錢，他要找人來把伊打死
      ，後來是沈永祥把錢拿來給伊等語。
    (2)再參以證人林志道於偵查中證稱：因為被告蔡佳音搬回老
      家，而伊以前做水電材料，所以就叫證人莊健龍去幫被告
      蔡佳音做水電，後來證人莊健龍就跟伊說，做完了收不到
      錢，伊就打電話問被告蔡佳音為何不給人家錢，被告蔡佳
      音就說老家本來就有220（伏特）的電，他還跟我做，他
      來找我收這錢，我就找人打死他，伊就跟證人莊健龍說蔡
      佳音剛剛說的話，證人莊健龍就說那個地方是2戶，本來
      就不同的220（電壓），有的同一戶樓上樓下也不同的220
      （電壓），怎麼可以做了不給我等語（見偵3270號卷一第
      453頁），經核與其於警詢時所供：伊向被告蔡佳音提起
      這件事時，被告蔡佳音大聲向伊說：跟他說，再來收帳我
      就叫人打死他，看他還敢不敢來收款等語相符。而被告蔡
      佳音並不否認係透過被告林志道請證人莊健龍前往住處安
      裝牽線，而對該處是否安裝220伏特電錶之事前開二證人
      之證述相符，顯然被告蔡佳音對該水電工程並不滿意，且
      由上揭證詞可知，證人莊健龍係在收不到安裝費用後，又
      透過被告林志道表示沒有收到費用，足見證人莊健龍確已
      遭被告蔡佳音拒絕付款，而被告蔡佳音又向為證人莊健龍
      前來詢問之被告林志道表示若證人莊健龍前來收款，就要
      打死證人莊健龍，顯已非單純揚言恐嚇，而透過林志道向
      證人莊健龍表示恫嚇之語無訛。
    (3)至被告蔡佳音雖事後與證人林志道因共同開設賭場問題起
      糾紛，然證人林志道介紹此工程之際，二人顯然尚未交惡
      ，而該工程僅施用一天即完成，顯亦係在被告蔡佳音與林
      志道交惡之前即完成，且依常理，僅一天完成之工程，實
      不可能於時隔二個多月尚未付款，被告蔡佳音竟遲至本案
      發生後方託人清償該1萬元之水電工程款，顯然當時被告
      蔡佳音並無付款之意甚明。是以，被告蔡佳音辯稱與證人
      莊健龍間並無糾紛，且無恐嚇犯行云云，應係卸責之詞，
      不足採信。其此部分犯罪事證明確，犯行洵堪認定，應依
      法論科。
（六）關於犯罪事實二、即被害人莊發男、林娟茹部分：
  １、訊據被告張品祥固坦承有與莊發男發生會車糾紛，惟矢口
      否認有何對莊發男為強制犯行，及對林娟茹為恐嚇之犯行
      ，辯稱：伊沒有攔下莊發男的車子及拿刀，也沒有恐嚇林
      娟茹，因為伊之前曾打過陳慶安夫婦的兒子，所以伊與證
      人陳慶安已有怨隙云云。
  ２、惟查：
    (1)證人陳慶安於原審證稱：99年1月27日20時許，在伊太太
      林娟茹經營檳榔攤前，當地是一個丁字路口，伊聽到有快
      速轉彎輪胎的聲音，後來聽到吵鬧聲，伊看見被告張品祥
      跟莊發男說下車，要找莊發男理論，莊發男大概知道情事
      不妙就不下車，車子就一直往檳榔攤前進，被告張品祥的
      車就以倒車方式面對面，兩部車剛好停在伊檳榔攤前，莊
      發男知道伊人在檳榔攤那裡可以主持公道，所以就開到伊
      檳榔攤前，就開始吵，伊身為里長就為他們解圍，所以出
      去外面問發生什麼事，伊有聽到莊發男說因為自己年紀大
      了，希望被告張品祥原諒他，因為莊發男不下車，被告張
      品祥就一直叫莊發男下車，並開始踹莊發男車門，後來被
      告張品祥就回到車上拿番刀平舉，並無揮舞，叫莊發男下
      車，莊發男不得已才下車，張品祥就問莊發男你剛剛在喊
      什麼，是罵我三字經嗎，莊發男就說沒有，因為莊發男下
      車的時候，伊看到他的褲襠都已經潮濕了，應該是被嚇到
      尿尿。後來被告張品祥把車子開到他自己原來的車道並再
      次下車走到伊面前，當時伊站在莊發男旁，被告張品祥就
      抓住伊的帽子的帽緣抖了兩、三下，跟伊說你是什麼東西
      ，剛好有里民經過就在外面看，順口說他是我們的里長，
      被告張品祥看到後說，你里長算什麼，我縣長都不怕，也
      有說「你們豐年祭時，殺年輕人的就是我，怎麼樣，你們
      喜歡告！就去告！你們部落年輕人不是很多嗎？你去叫他
      們來啊！來壹個，我打壹個。」。伊太太林娟茹也都有在
      現場，看到這樣的狀況，也有向被告張品祥說就原諒莊發
      男，同時請被告張品祥回去，結果被告張品祥就對林娟茹
      說「是你的店，你不怕被我燒掉，還要不要做生意！」後
      來有里民報案，沒多久警察就來了，就把被告張品祥押到
      警車，伊沒有跟去也沒有追究，也沒有告訴警察有刀子的
      事，因為伊想有警察處理就可以了等語。
    (2)此核與證人林娟茹於原審證稱：伊在花蓮縣玉里鎮樂合里
      新民1-1號經營檳榔攤，99年1月27日20時許，伊有看到被
      告張品祥與莊發男起衝突，被告張品祥要把莊發男拉下車
      ，但是莊發男不下車，伊與證人陳慶安有在旁邊勸說，說
      莊發男有道歉，不要對老人家那麼粗暴，張品祥後來罵陳
      慶安，你不是很喜歡報警嗎，可以報警，伊有跟被告張品
      祥說人家已經道歉，你就放過他，張品祥就跟伊講說，妳
      不想在這邊開檳榔攤了嗎，後來警察就來了。伊有看見被
      告張品祥拿長長像棍子的東西下車，一隻手高舉長型物體
      ，另一隻手去拉莊發男的車門並踹車門，要莊發男下來。
      但伊不確定長型物是不是刀，因為伊當時很害怕也不敢多
      看。被告當時也有說「你們豐年祭時，殺年輕人的就是我
      ，怎麼樣，你們喜歡告！就去告！你們部落年輕人不是很
      多嗎？你去叫他們來啊！來壹個，我打壹個。」；也有說
      要放火燒檳榔攤等語，大致相符。
    (3)再參以證人莊發男於原審亦證稱：當時伊與被告張品祥駕
      車在同一條路上，被告張品祥當時是要往玉里方向，而伊
      是要往樂合方向當時因為有喝一點點酒，被告張品祥有開
      車以倒車方式來追伊，後來伊就停下來，被告張品祥也下
      車就把伊車門拉開並叫伊下來，後來又用力關上車門，並
      且踹伊車門有好幾次，後來被告張品祥就進到車子裡面拿
      開山刀在伊面前舉著，剛好伊部落里長在旁邊，被告張品
      祥就跟里長有爭執，之後警察就來了，伊有下車，被告張
      品祥踹伊車門時，伊全身發抖的很厲害，也有嚇到尿濕褲
      子等語。
    (4)及證人陳清美於偵查中證稱：伊在被告張品祥與證人莊發
      男發生衝突時有在場，伊有聽到證人莊發男一直跟被告張
      品祥說對不起，里長陳慶安也一直勸被告張品祥說人家跟
      你認錯，你就算了，後來被告張品祥也有到車上拿一把刀
      ，並到證人莊發男車前叫證人莊發男下車，而且伊也有聽
      到被告張品祥跟林娟茹說：你不想開店，到時候我就把店
      給燒了等語（見偵3270號卷一第510、511頁）明確。互核
      上開證人證述亦相一致，堪信為實在。
    (5)另證人即本案到場處理之警員林瑞誠於原審證稱：伊原在
      花蓮縣警察局玉里分局樂合派出所擔任所長職務，99年1
      月27日20時許，伊在派出所，有人說里長家有人發生糾紛
      ，要伊過去處理。伊到現場時，是被告張品祥與里長在對
      峙相罵，現場還有被告張品祥父親的朋友。當時里長陳慶
      安也都沒有說發生了什麼事，只有被告張品祥比較生氣，
      說他跟一輛車子會車，當時開車的人喝的醉醺醺，因為被
      告張品祥情緒不穩定，所以我們就將張品祥用警車帶回派
      出所，後來伊去找里長的時候，里長店已經關了，伊認為
      只是單純的會車糾紛，所以也沒有搜查被告張品祥的車子
      ，後來副所長就開巡邏車載張品祥父親的朋友去現場，由
      張品祥爸爸的朋友開張品祥的車，副所長開巡邏車兩部車
      一起返回派出所，到了派出所我們也沒有去搜查被告張品
      祥的車，因為我們以為只是純粹的糾紛，就讓被告張品祥
      離開等語，就當日發生之情形證述明確。
    (6)苟證人陳慶安、林娟茹確因前隙有意攀誣被告張品祥，理
      當在派出所警察到場時即加以指證，然由上開證人林瑞誠
      之證述可知，證人陳慶安、莊發男等人在本案發生警員前
      來處理時，即均交由警方處理，並未多加過問，顯見證人
      陳慶安等人當時確係認交警處理即可，彼等之證詞既核一
      致，即非不可採信。另本案發生時因到場警員僅認係單純
      糾紛，證人陳慶安等人亦未說明被告犯行，並無任何證據
      證明事涉刑案，而被告張品祥之車輛又係由其父親友人開
      往派出所等情，已為證人林瑞誠證述甚詳如前述，自難僅
      以警員有到場，即當然推論被告張品祥無可能持有刀械。
      是綜合上開各情，認證人陳慶安、林娟茹、莊發男、陳清
      美等人之證述互核一致，復無何瑕疵可指，應足採信。被
      告張品祥前揭辯解，無非事後卸責之詞，不足採信。其犯
      罪事證明確，犯行堪以認定。
（七）犯罪事實三部分：訊據被告邢孝輔坦承確有意圖營利供給
      賭場及剝奪證人陳南駿之行動自由，其間與被告邢孝輔共
      同前往之不詳男子有恫嚇證人陳南駿之言詞及舉動，並強
      制證人陳南駿簽下本票2紙之犯行，此核與同案被告姚志
      雄亦坦承確有與被告邢孝輔共同圖利供給賭場犯行之供述
      相符，且核與證人陳南駿，劉美娥於偵查及原審證述之情
      節大致相符，復有通聯調閱查詢單、支票影本分別在卷足
      憑，此部分之事實自堪認定。被告邢孝輔之自白，核與事
      實相符，堪予認定。
二、無罪部分：
（一）公訴意旨略以：
  １、蔡佳音於97年7月30日6、7時許，在蔡尚富趕回其住處處
      理遭其教唆毀損之物品時，竟基於恐嚇之犯意，以加害生
      命、身體之事向蔡尚富恫稱：「你給我保重、要小心一點
      」等語，使蔡尚富心生畏懼，致生危害於蔡尚富之安全，
      因認被告蔡佳音所為涉犯刑法第305條之恐嚇危害安全罪
      。
  ２、張品祥於99年1月27日20時許，駕駛自小客車，在花蓮縣
      玉里鎮樂合里新民1-1號前，與證人莊發男所駕之自用小
      貨車，發生會車糾紛，詎張品祥竟向前來調處之陳慶安恫
      稱：「你們豐年祭時，殺年輕人的就是我，怎麼樣!你們
      喜歡告!就去告!你們部落年輕人不是很多嗎?你去叫他們
      來啊!來一個，我打一個」等語，因認被告張品祥前開所
      為涉犯刑法第305條之恐嚇危害安全罪。
  ３、邢孝輔為追討陳南駿所積欠之賭債，於99年6月28日22時
      許，將陳南駿押往其母劉美娥住處，要求劉美娥代償賭債
      未果，乃再強行押走陳南駿前往花蓮市○○路139之1號某
      咖啡店，致劉美娥見陳南駿遭押走後，恐陳南駿生命身體
      遭受危害，乃透過友人陳國舜與邢孝輔交涉，邢孝輔明知
      劉美娥無代償賭債之義務，猶以陳南駿生命安全要脅，使
      劉美娥心生畏懼而同意翌日代償部分賭債，始釋放陳南駿
      ，並使劉美娥於翌（29）日18時許，交付45萬5千元現金
      ，因認被告邢孝輔對劉美娥涉犯刑法第346條第1項恐嚇取
      財犯行。
（二）按犯罪事實應依證據認定之，無證據不得認定犯罪事實，
      刑事訴訟法第154條第2項定有明文。次按認定犯罪事實所
      憑之證據，雖不以直接證據為限，間接證據亦包括在內；
      然而無論直接或間接證據，其為訴訟上之證明，須於通常
      一般之人均不致有所懷疑，而得確信其為真實之程度者，
      始得據為有罪之認定，倘其證明尚未達到此一程度，而有
      合理之懷疑存在時，事實審法院復已就其心證上理由予以
      闡述，敘明其如何無從為有罪之確信，因而為無罪之判決
      ，尚不得任意指為違法；又認定不利於被告之事實，須依
      積極證據，苟積極證據不足為不利於被告事實之認定時，
      即應為有利於被告之認定，更不必有何有利之證據（最高
      法院76年台上字第4986號、30年上字第816號判例參照）
      。又告訴人之告訴，係以使被告受刑事訴追為目的，是其
      陳述是否與事實相符，仍應調查其他證據以資審查，若被
      害人之陳述並無瑕疵，就其他方面調查又與事實相符，固
      足採為科刑之基礎，倘其陳述尚有瑕疵，則在未究明事實
      真象前，遽採為論罪科刑之根據，即難認為適法（最高法
      院52年度台上字第1300號及61年度台上字第3099號判例參
      照）。
（三）訊據被告蔡佳音堅決否認有何恐嚇犯行，辯稱：伊並未恐
      嚇蔡尚富，蔡尚富在案發當時警詢筆錄，也未提到被伊恐
      嚇，為何在近2年後的第2次警詢筆錄，才又指證伊恐嚇，
      顯係有誤等語。訊據被告張品祥否認有向證人陳慶安稱：
      「你們豐年祭時，殺年輕人的就是我，怎麼樣!你們喜歡
      告!就去告!你們部落年輕人不是很多嗎?你去叫他們來啊!
      來一個，我打一個」，辯稱並無恐嚇陳慶安之意等語。訊
      據被告邢孝輔固坦承有與證人陳南駿前往證人劉美娥住處
      要劉美娥代償陳南駿賭債而為劉美娥所拒，惟堅詞否認有
      恐嚇取財之犯行，辯稱：伊只是追討證人陳南駿所積欠的
      賭債，陳南駿之母劉美娥代償陳南駿45萬5千元之款項，
      係清償陳南駿的賭債，伊並非恐嚇取財等語。
（四）經查：
  １、檢察官認被告蔡佳音涉犯上開恐嚇犯行，僅有證人蔡尚富
      之證述為據。證人蔡尚富雖於原審證稱：被告蔡佳音毀損
      其物品後辯稱不是其所為，還要伊小心一點等語（見原審
      卷二第27-34頁），然當時既已有警員到場處理，此部分
      業據證人蔡尚富於警詢中供述在卷（僅作為彈劾證據），
      則被告蔡佳音若確有上開恐嚇之事實，按之常理，證人蔡
      尚富當隨即告知在場之警員，請求與毀損、強制罪部分併
      行偵辦，惟證人蔡尚富當時並未曾向在場之警員報稱此事
      ，並請在附近之警員處理，此實有違常情。況此部分被告
      蔡佳音所涉犯行，既僅有證人蔡尚富之證述為證，並無其
      他補強證據足以證明，而如前所述，證人上開證述核與常
      情有違，自難僅憑此有瑕疵之證據認定被告蔡佳音上開犯
      行，此外復查無其他積極證據足以證明被告蔡佳音涉犯上
      開恐嚇犯行，被告此部分辯解尚堪採信。原審認被告涉犯
      此部分犯行，尚屬有誤，被告此部分犯罪既不能證明，自
      應為無罪之諭知，如主文第三項所示。
  ２、被告張品祥涉犯恐嚇陳慶安部分，雖被告張品祥當時確有
      為前開言詞，此業據證人陳慶安、林娟茹、陳清美分別證
      述在卷無訛【參上開一（六）部分所述】，故被告張品祥
      否認上情固不足取。然刑法第305條之恐嚇危害安全罪，
      係對被害人生命、身體、自由、名譽、財產為不法之惡害
      通知，始足當之。被告張品祥上開對證人陳慶安之言詞，
      係屬其不欲證人陳慶安排解與莊發男之糾紛所為，尚難認
      係對證人陳慶安生命、身體、自由、名譽、財產有何不法
      惡害通知，即難論以刑法第305條之恐嚇危害安全罪。是
      此部分，自應為被告張品祥無罪之諭知。至檢察官上訴意
      旨所指被告張品祥對證人陳慶安之配偶林娟茹之恐嚇犯行
      ，於起訴書中既未敘及此部分事實，且依上開證人陳慶安
      及林娟茹之證述，明顯僅係針對被害人林娟茹所為，尚難
      認有擴及對陳慶安恐嚇之意，故被告張品祥之辯解尚屬可
      採，檢察官此部分上訴尚屬無據。
  ３、被告邢孝輔部分，經查：證人陳南駿確實積欠被告邢孝輔
      分別44萬5千元、88萬元賭債，此為證人陳南駿迭於偵查
      中及原審時均證述無訛。而證人劉美娥於原審亦證稱：99
      年6月28日晚間陳南駿與邢孝輔等人到伊住處，是因為陳
      南駿欠邢孝輔賭債，伊當時很生氣就說伊沒有錢，被告邢
      孝輔也沒有恐嚇伊，或說如果不還賭債就要對陳南駿不利
      ，只是後來把陳南駿帶走，伊當時也因為很生氣，所以也
      沒有要留下陳南駿，後來伊覺得陳南駿欠人家錢不對，所
      以擔心陳南駿會被打，才找陳國舜出面並代償陳南駿的賭
      債等語。足見證人陳南駿確實積欠邢孝輔賭債，而賭債係
      屬自然債務，不得為訴訟上之請求，但尚非無債權債務之
      存在，已如前述，本案被告邢孝輔於主觀上難認有何不法
      所有之意圖。被告邢孝輔並未對劉美娥為任何恐嚇言詞，
      雖帶同陳南駿前往劉美娥住處要求證人劉美娥為子代償未
      果，而將陳南駿帶離，除此以外並無任何對劉美娥為恐嚇
      之言詞或舉動，是其所為目的無非係繼續對陳南駿追討債
      務，並非意在以此恐嚇劉美娥，應堪認定。是以，被告邢
      孝輔辯稱：伊並非對劉美娥恐嚇取財等語，即屬可信，是
      此部分自應為被告邢孝輔無罪之諭知。至檢察官上訴所指
      被告上開所為將造成被害人劉美娥恐懼，故係以此恐嚇方
      式交付財物，惟參以證人劉美娥於原審已明確證稱，伊當
      時也因為很生氣，所以也沒有要留下陳南駿等語，顯然被
      害人當時並無因被告之行為受到恐嚇，雖其後因擔心被害
      人陳南駿被打而委人清償款項，然此係證人劉美娥基於人
      母之立場擔心子女，並代為償還債務，被告邢孝輔縱以上
      開方式要求陳南駿家人代償債務，其主觀上既僅在於催討
      債務，手段雖不法，而另構成妨害自由罪，惟與恐嚇取財
      要件仍屬有間，故原審就此部分之認定並無違誤，檢察官
      上訴並無理由。
三、論罪科刑及撤銷改判、上訴駁回之理由：
（一）論罪科刑部分─
  １、犯罪事實一、（一）部分：核被告蔡佳音所為，係犯刑法
      第29條第1項、第354條教唆毀損他人物品罪。被告張品祥
      所為，係犯刑法第354條之毀損罪。被告蔡佳音教唆原無
      犯意之被告張品祥毀損他人物品，係屬教唆犯。被告張品
      祥與同案被告黃士千、張哲維間，就毀損罪，有犯意聯絡
      及行為分擔，為共同正犯。至原審認被告蔡佳音所為另構
      成刑法第304條第2項、第1項強制未遂罪部分，業如前開
      所述，此部分並無證據證明，而原審認被告蔡佳音係以一
      教唆毀損犯行，同時犯強制未遂，認係想像競合犯，就強
      制未遂罪部分爰不另為無罪之諭知。又此部分檢察官另認
      被告蔡佳音、張品祥、黃士千、張哲維均涉犯刑法第305
      條之恐嚇危害安全罪，惟恐嚇危害安全罪，係以不法之惡
      害通知他人，苟著手實害行為，而發生實害結果，恐嚇危
      害安全罪即不再論罪。被告蔡佳音既係為洩憤而教唆毀損
      ，而被告張品祥、黃士千、張哲維已共同為毀損犯行，並
      發生毀損結果，此部分就被告蔡佳音、張品祥、黃士千、
      張哲維部分，即不再論以恐嚇危害安全罪，併予敘明。
  ２、犯罪事實一、（二）部分：核被告蔡佳音所為，係犯刑法
      第29條第1項、第304條第1項教唆強制罪。被告張品祥所
      為，係犯刑法第304條第1項之強制罪。被告蔡佳音教唆原
      無犯意之被告張品祥施行強制犯行，係屬教唆犯。被告張
      品祥與同案被告蔡偉倫、李興威與其他不詳之成年男子間
      ，就強制罪，有犯意聯絡及行為分擔，為共同正犯。
  ３、犯罪事實一、（三）部分：核被告蔡佳音所為，係犯刑法
      第29條第1項、第354條教唆毀損他人物品罪。被告張品祥
      所為，係犯刑法第354條之毀損罪。被告蔡佳音教唆原無
      犯意之被告張品祥毀損他人物品，係屬教唆犯。被告張品
      祥係以自己犯毀損罪之意思，事先同謀並載被告黃士千、
      張哲維至被害人陳其昌住處告知地點，而由其中一部分人
      之被告黃士千、張哲維實施毀損犯行，均為共同正犯（司
      法院大法官會議釋字第109號解釋參照）。原審認被告蔡
      佳音以一教唆毀損犯行，同時犯職務強制罪，應依想像競
      合犯之例，從較重之職務強制罪處斷，惟此部分應與被害
      人陳其昌之職務行為無關，業經論述在前，故此部分僅構
      成教唆毀損罪，職務強制罪部分爰不另為無罪之諭知。又
      此部分檢察官另認被告蔡佳音、張品祥、黃士千、張哲維
      涉犯恐嚇部分，惟恐嚇危害安全罪，係以不法之惡害通知
      他人，苟已著手實害行為，而發生實害結果，恐嚇危害安
      全罪即不再論罪。是被告蔡佳音既以教唆毀損，而被告張
      品祥、黃士千、張哲維已共同為毀損犯行，並發生毀損結
      果，此部分就被告蔡佳音、張品祥、黃士千、張哲維部分
      ，即不再論以恐嚇危害安全罪。
  ４、犯罪事實一、（四）部分：核被告蔡佳音所為，係犯刑法
      第268條之營利供給賭場罪。被告蔡佳音與同案被告林志
      道、黃國斌、姚志雄間，就營利供給賭場罪，有犯意聯絡
      及行為分擔，均為共同正犯。
  ５、犯罪事實一、（五）部分：核被告蔡佳音所為，係犯刑法
      第305條之恐嚇危害安全罪。被告蔡佳音利用無犯罪之意
      思之林志道轉述加害生命、身體之事予被害人，為間接正
      犯。
  ６、犯罪事實二部分：核被告張品祥就莊發男部分所為，係犯
      刑法第304條第1項之強制罪、就林娟茹部分所為，犯刑法
      第305條之恐嚇危害安全罪。被告張品祥所犯強制與恐嚇
      二罪，犯意各別，行為互殊，所侵害之法益不同，應分論
      併罰。
  ７、犯罪事實三部分：核被告邢孝輔所為，係犯刑法第268條
      之圖利供給賭場罪、第302條第1項剝奪他人行動自由罪。
      又賭債雖屬自然債務，不得為訴訟上之請求，但尚非無債
      權債務之存在，被告主觀上即非有為自己不法所有之意圖
      ，即與恐嚇取財罪無關，應以恐嚇危害安全罪論處（最高
      法院82年度台上字第3071號判決參照），被告邢孝輔係向
      被害人陳南駿索討所積欠之賭債而為恐嚇犯行，公訴人認
      係犯刑法第346條第1項恐嚇取財罪，尚有未洽，起訴法條
      應予變更。且被告邢孝輔剝奪被害人陳南駿之行動自由期
      間，又對被害人施加上開恐嚇及以迫使被害人行無義務之
      事，則其恐嚇、強制之行為，仍屬於非法方法剝奪行動自
      由之部分行為，應僅論以刑法第302條第1項之罪，無另成
      立同法第304條或第305條之罪之餘地（最高法院89年度台
      上字第780號判決、93年度台上字第3309號判決參照）。
      被告邢孝輔與姚志雄間，就圖利供給賭場罪，有犯意聯絡
      及行為分擔，為共同正犯。被告邢孝輔與2名真實姓名年
      籍不詳之成年男子間，就剝奪他人行動自由罪，有犯意聯
      絡及行為分擔，為共同正犯。被告邢孝輔所犯圖利供給賭
      場罪與剝奪他人行動自由二罪，犯意各別，行為互殊，應
      分論併罰。
（二）被告蔡佳音前曾於90年間，因恐嚇等案件，經本院判處應
      執行有期徒刑3年；復於93年間因賭博、恐嚇案件，再經
      本院判處應執行有期徒刑10月，上開案件嗣經減刑並定其
      應執行刑為有期徒刑2年1月確定，於96年11月6日易科罰
      金執行完畢，有臺灣高等法院被告前案紀錄表在卷可憑，
      被告蔡佳音受有期徒刑執行完畢後，5年以內故意再犯上
      揭本件有期徒刑以上之罪，為累犯，應依刑法第47條第1
      項規定加重其刑。
（三）原審對被告蔡佳音有關教唆毀損被害人蔡尚富物品達強制
      犯行部分、恐嚇被害人蔡尚富部分及教唆毀損被害人陳其
      昌物品達妨害公務目的部分，均予論罪科刑，固非無見，
      惟被告蔡佳音對被害人蔡尚富、陳其昌所為，應係犯毀損
      罪，並無證據足以認定被告蔡佳音係以該方式強制被害人
      蔡尚富租屋，亦無證據認定被告蔡佳音有以上開方式妨害
      被害人陳其昌執行其職務，業如前述，且被告蔡佳音涉犯
      恐嚇被害人蔡尚富部分（待後敘），亦僅被害人蔡尚富之
      證述，尚無其他補強證據足以證明，故原審就上開部分之
      認定容有違誤，被告蔡佳音上訴否認上開部分犯行，尚屬
      有據，各該部分均應撤銷改判如主文第二、三項所示。至
      被告蔡佳音上訴否認犯罪事實一（二）、（五）部分，坦
      承犯罪事實一（四），辯稱量刑過重；被告張品祥否認犯
      罪事實一（二）、（三）、二部分，坦承犯罪事實一（一
      ），亦辯稱量刑過重；被告邢孝輔上訴稱量刑過重；檢察
      官上訴認被告張品祥另涉犯恐嚇陳慶安部分，及被告邢孝
      輔另涉犯恐嚇取財罪部分。本院認原審量刑尚稱妥適，故
      被告等人上訴並無理由，而檢察官就被告張品祥、邢孝輔
      無罪部分之上訴亦無理由，均應予駁回。
（四）爰審酌被告蔡佳音前已有多次恐嚇、營利賭博前科紀錄，
      素行不佳，又再次犯下本次多件案件，且僅因細故，竟不
      顧手足親情，對被害人施以毀損，造成被害人驚懼、財產
      損害。尤有甚者，竟唆使他人砸毀取締其賭場之執法警員
      住處，致該執法警員因擔憂家人安危而遷調他處，完全無
      視公權力存在，嚴重危害社會秩序，犯罪所生危害重大，
      觀其所為，顯然其於鄉里間行事囂張，稍有睚疵，即暴力
      相向，其惡性非輕，且犯罪後未能全然坦承犯行等一切情
      狀，量處如主文第二項所示之刑。又原審已審酌被告蔡佳
      音上開強制、恐嚇行為情狀，對被害人所造成之影響，及
      被告張品祥前已有恐嚇、槍砲等前科紀錄，素行非佳，聽
      從被告蔡佳音之教唆，為毀損、強制等犯行，更僅因會車
      細故，對被害人暴力相向，造成被害人驚嚇當場失禁，又
      毀損執法人員住處，犯罪之手段、目的、動機，所生之危
      害非輕，及犯罪後尚能坦承部分犯行，嗣後並取得被害人
      諒解，被告邢孝輔無前科紀錄，圖利經營賭場，危害社會
      善良風俗，且為追討賭債，強押債務人迫令簽發本票，犯
      罪手段、目的、動機，及犯罪所生之危害，及被告邢孝輔
      犯罪後已坦承犯行，及被告蔡佳音已與蔡明和達成和解、
      另於案發後已主動將水電施工欠款償還被害人莊健龍；被
      告邢孝輔已與被害人陳南駿達成和解等一切情狀，分別量
      處被告蔡佳音教唆犯共同強制罪處有期徒刑10月、賭博罪
      處有期徒刑6月、恐嚇罪處有期徒刑6月；被告張品祥毀損
      罪處有期徒刑5月、強制罪處有期徒刑4月、毀損罪處有期
      徒刑8月、強制罪處有期徒刑8月、恐嚇罪處有期徒刑5月
      ；被告邢孝輔犯賭博罪處有期徒刑6月、妨害自由罪處有
      期徒6月。並就被告張品祥、邢孝輔部分並分別定其應執
      行刑，被告邢孝輔部分並諭知易科罰金之折算標準，及考
      量被告邢孝輔固已與被害人達成和解，惟其經營賭場，又
      因追討賭債而強押被害人，犯罪情節非輕，且另因違反著
      作權法，為檢察官聲請簡易判決處刑，由臺灣花蓮地方法
      院審理中，有其臺灣高等法院被告前案紀錄表在卷可憑，
      難認其本案犯行，有暫不執行為適當之情形，不適宜為緩
      刑之宣告等，量刑尚稱妥適，應予維持。至被告張品祥固
      於事後坦承部分犯行，且與被害人陳其昌、莊發男事後均
      達成和解，惟賠償被害人損害及取得被害人諒解原即係屬
      彌補犯行之方法，是否應予從輕量刑，原即應就其犯行整
      體予以考量，本院認原審就被告張品祥各該犯行之量刑已
      屬從輕，即令毀損被害人蔡尚富物品部分與教唆犯行之被
      告蔡佳音量處相同刑度，惟其係糾集多人且下手之人，刑
      度原即不應過輕，故而縱於事後與被害人達成和解，亦僅
      屬其份內應為，且參以被告張品祥如事實欄所載之行事作
      風，危害鄉里甚深，於本院仍否認犯行之態度，實不宜輕
      縱，故而其請求就被害人陳其昌及莊發男部分量處得易科
      罰金之刑度，顯屬不當。
（五）末按保安處分係針對受處分人將來之危險性所為之處置，
      以達教化、治療之目的，為刑罰之補充制度。我國現行刑
      法採刑罰與保安處分雙軌制，係在維持行為責任之刑罰原
      則下，為協助行為人再社會化之功能，以及改善行為人潛
      在之危險性格，期能達成根治犯罪原因、預防犯罪之特別
      目的。是保安處分中之強制工作，旨在對嚴重職業性犯罪
      及欠缺正確工作觀念或無正常工作因而習慣犯罪者，強制
      其從事勞動，學習一技之長及正確之謀生觀念，使其日後
      重返社會，能適應社會生活，是以，刑法第90條第1項之
      規定，即係本於保安處分應受比例原則之規範，使保安處
      分之宣告，與行為人所為行為之嚴重性、行為人所表現之
      危險性及對於行為人未來行為之期待性相當之意旨而制定
      ，而由法院視行為人之危險性格，決定應否令入勞動處所
      強制工作，以達預防之目的。所謂「有犯罪之習慣」係指
      對於犯罪以為日常之惰性行為，乃一種犯罪之習性，至所
      犯之罪名為何，是否同一，則非所問（最高法院94年度台
      上字第6611號判決、94年度台上字第6519號判決及92年度
      台非字第293號判決意旨參照）。審酌被告蔡佳音正值壯
      年，前即有多次恐嚇、營利賭博之前科紀錄，甫於96年11
      月間執行完畢，於前案執行完畢後未久，即又犯下相類之
      暴力犯行，犯有恐嚇、營利賭博等犯行，詎未有任何具體
      事由或未如其意，即唆使眾人前去被害人之營業處所霸桌
      、毀損洩憤，既使親如其堂兄弟亦難倖免，更教唆他人砸
      毀取締其賭場之執法警員住處，依被告此種緊接不斷犯恐
      嚇、強制、賭博、挑戰公權力之犯行，足徵其有犯罪之習
      慣，縱其有承包工程之工作，惟依其行事風格，顯然具有
      犯罪習性，若僅單純對之施以刑罰處遇，實不足以矯正其
      習性，本院經綜合審酌被告蔡佳音所犯罪名及惡性程度後
      ，認不問所犯罪名是否同一，其有依刑法第90條第1項、
      第2項規定，於刑之執行前，令入勞動場所施以強制工作
      之必要，以達刑法保安處分之預防目的。
據上論斷，應依刑事訴訟法第369條第1項前段、第368條、第364
條、第299條第1項前段、第300條、第301條第1項前段，刑法第2
8條、第29條、第268條、第302條第1項、第304條第1項、第305
條、第354條、第47條第1項、第41條第1項前段、第8項、第51條
第5款、第90條第1項、第2項，刑法施行法第1條之1，判決如主
文。
本案經檢察官朱秋菊到庭執行職務。
中    華    民    國   100    年    8     月    19    日
                         審判長法  官  王紋瑩
                               法  官  林碧玲
                               法  官  陳秋錦
以上正本證明與原本無異。
本判決除刑法第302條部分外，其餘均不得上訴。如不服本判決
，應於收受送達後10日內向本院提出上訴書狀，其未敘述理由者
，並得於提起上訴狀後10日內向本院補提理由書（均須按他造當
事人之人數附繕本）「切勿逕送上級法院」。
告訴人或被害人如對於本判決不服者，應具備理由請求檢察官上
訴，其上訴期間之計算係以檢察官收受判決正本之日期為準。
中    華    民    國   100    年    8     月    19    日
                               書記官  李芸宜
附錄本判決論罪之法律條文：
中華民國刑法第268條
意圖營利，供給賭博場所或聚眾賭博者，處3年以下有期徒刑，
得併科3千元以下罰金。
中華民國刑法第302條
私行拘禁或以其他非法方法，剝奪人之行動自由者，處5年以下
有期徒刑、拘役或3百元以下罰金。
因而致人於死者，處無期徒刑或7 年以上有期徒刑，致重傷者，
處3年以上10年以下有期徒刑。
第1項之未遂犯罰之。
中華民國刑法第304條
以強暴、脅迫使人行無義務之事或妨害人行使權利者，處3 年以
下有期徒刑、拘役或3百元以下罰金。
前項之未遂犯罰之。
中華民國刑法第305條
以加害生命、身體、自由、名譽、財產之事，恐嚇他人致生危害
於安全者，處2年以下有期徒刑、拘役或3百元以下罰金。
中華民國刑法第354條
毀棄、損壞前二條以外之他人之物或致令不堪用，足以生損害於
公眾或他人者，處2年以下有期徒刑、拘役或5百元以下罰金。